臺灣桃園地方法院刑事判決　　　　　　　　　　　　　九十一年度交訴字第六六號
　　公　訴　人　臺灣桃園地方法院檢察署檢察官
　　被　　　告　甲○○
右列被告因肇事遺棄等案件，經檢察官提起公訴（九十一年度偵字第五六八三號），
本院判決如左：
    主      文
甲○○駕駛動力交通工具肇事，致人受傷而逃逸，累犯，處有期徒刑捌月。
    事      實
一、甲○○於民國八十六年間，曾因賭博案件經本院以八十六年度易字第四七八二號
    判處有期徒刑五月確定，甫於八十七年三月三十日易科罰金執行完畢。仍不知警
    惕，於民國九十年十月二十二日下午，駕駛其所有車牌號碼ＬＩ─三九九九號自
    用小貨車，沿桃園縣中壢市○○路由環南路往延平路方向行駛，於同日下午三時
    三十分許，行經環北路與慈惠三街口時，竟貿然闖越紅燈，當時適有由慈惠三街
    欲往環北路四六三巷行進之乙○○，騎乘車號ＩＶＤ─九０五號重型機車，自右
    側駛至上開路口，遂遭甲○○撞及其機車之左後方，致乙○○人車倒地後，受有
    頭部外傷、四肢多處擦挫傷及胸部鈍傷等之傷害（過失傷害部分業據乙○○撤回
    告訴，由公訴人為不起訴處分）。甲○○於駕車肇事後，竟未思下車察看，反改
    變其原來直行環北路之路徑，向左轉至環北路之巷道內，而駕車逃逸；嗣經路人
    記下上開車號後由乙○○報警，始循線查獲。
二、案經桃園縣警察局中壢分局報告台灣桃園地方法院檢察署檢察官偵查起訴。
    理       由
一、訊據被告甲○○固承認有於右揭時、地經過上址並闖紅燈之事實，惟否認有何肇
    事遺棄犯行，辯稱：不知道有撞到人，也沒有聽到撞擊聲音，當天其藥癮發作，
    只急著要去拿藥，不清楚發生什麼事情云云。經查：
(1)、被告於警訊中已承認發生車禍後其因緊張所以才逃逸等語（見偵查卷第三頁背面
    ）；並經證人即製作被告警訊筆錄之警員梁俊郎於偵查中到庭證稱：被告有承認
    發生車禍，並因提藥緊張所以才沒停車等語明確。
(2)、再被告於路口闖紅燈撞及被害人乙○○，被害人因此受有上述傷害，且被害人騎
    乘之ＩＶＤ─九０五號重型機車左後側毀損，龍頭亦已彎曲，惟被告於肇事後，
    卻改變原來之直行方向，加速左轉進入巷道等情，並據被害人於警、偵訊及本院
    調查時指述綦詳，且有天晟醫院出具之診斷證明書、道路交通事故現場測繪記錄
    表、警製道路交通事故調查報告表各一份、現場及被害人車損照片六張在卷可憑
    。參酌被害人歷次之指述均相一致，且與上開事證相符，顯見其指述可採。是被
    害人之機車車損既非輕微之刮痕，且被害人之傷勢，遍及頭部、胸部及四肢多處
    ，足見車禍發生時之撞擊力道不小。再參酌被告於本院審理時自承其原欲直行，
    惟被害人卻指述被告於肇事後加速左轉駛入巷道，益見被告有畏罪逃逸之意，始
    改變行進方向轉入巷道以避免遭人追緝。
(3)、又被告於本院審理時，尚能記得其於案發當日有闖越紅燈之事實，顯見其於案發
    當時之精神狀況，仍相當清楚，並無其所稱：因藥癮發作，對當時情形均記不清
    楚之情形。又被告係於案發約四個月後，始為警循線查獲，有警訊筆錄附卷可查
    ，是被告若僅係闖紅燈，而不知有肇事之事實，焉有於四個月後尚記得其上開違
    規行為之可能？
(4)、綜上所述，被告辯稱不知案發當天有肇事云云，顯與事理不符，仍應以其於警訊
    中之供詞為可採。本件事證明確，被告犯行堪以認定。
二、核被告所為，係犯刑法第一百八十五條之四之肇事逃逸罪。被告有如事實欄所載
    之犯罪科刑執行情形，有臺灣等法院被告全國前案紀錄表一份在卷可查，其於刑
    之執行完畢後五年內，再犯本件有期徒刑以上之罪，為累犯，應依法加重其刑。
    爰審酌被告因闖越紅燈致生本件車禍，卻未下車將被害人送醫，惡性不輕，惟其
    業與被害人達成和解，有和解書一份附卷可參，其犯後態度尚佳等一切情狀，量
    處如主文所示之刑。
據上論斷，應依刑事訴訟法第二百九十九條第一項前段，刑法第一百八十五條之四、
第四十七條，判決如主文。
本案經檢察官張春暉到庭執行職務。
中      華      民      國    九十一      年     八     月      九      日
                              臺灣桃園地方法院交通法庭
                                  審判長法  官   陳世宗
                                        法  官   林惠霞
                                        法  官   游士珺
右正本證明與原本無異。
如不服本判決，應於判決送達後十日內向本院提出上訴狀( 應附繕本 )，上訴於
臺灣高等法院。
                                        書記官   王曉雁
中        華        民  國     九十一   年   八   月    二十一    日
附論罪科刑之法條：
刑法第一百八十五條之四
駕駛動力交通工具者肇事，致人死傷而逃逸者，處六月以上五年以下有期徒刑。
